臺灣臺北地方法院刑事裁定　
111年度聲字第761號
聲  請  人  臺灣臺北地方檢察署檢察官
受  刑  人  高民華



上列聲請人因受刑人數罪併罰有二裁判以上，聲請定其應執行之
刑（111年度執聲字第708號、110年度執字第3311號），本院裁
定如下：
    主  文
高民華所犯如附表所示各罪所處之刑，應執行有期徒刑捌年肆月
。
    理  由
一、聲請意旨略以：受刑人高民華因違反毒品危害防制條例等案
    件，先後經判決確定如附表所示，應依刑法第53條及第51條
    第5款，定其應執行之刑，爰依刑事訴訟法第477條第1項聲
    請裁定等語。
二、按裁判確定前犯數罪者，併合處罰之。但有得易科罰金之罪
    與不得易科罰金之罪者，不在此限。前項但書情形，受刑人
    請求檢察官聲請定應執行刑者，依第51條規定定之；數罪併
    罰，有二裁判以上者，依刑法第51條之規定，定其應執行之
    刑；又依刑法第53條應依同法第51條第5款至第7款之規定，
    定其應執行之刑者，由該案犯罪事實最後判決之法院之檢察
    官，聲請該法院裁定之，刑法第50條第1項第1款、第2項、
    第53條及刑事訴訟法第477條第1項分別定有明文。而行為人
    所犯為數罪併罰，其中一罪雖得易科罰金，但因與不得易科
    之他罪合併處罰之結果，於定執行刑時，祇須將各罪之刑合
    併裁量，不得易科罰金合併執行（司法院大法官釋字第144 
    號、第679號解釋意旨參照）。又法律上屬於自由裁量之事
    項，有其外部性界限及內部性界限，並非概無拘束。依據法
    律之具體規定，法院應在其範圍選擇為適當之裁判者，為外
    部性界限；而法院為裁判時，應考量法律之目的，及法律秩
    序之理念所在者，為內部性界限。法院為裁判時，二者均不
    得有所踰越。在數罪併罰，有二裁判以上，定其應執行之刑
    時，固屬於法院自由裁量之事項，然仍應受前揭外部性界限
    及內部性界限之拘束（最高法院94年度台非字第233號判決
    意旨參照）。
三、經查：
  ㈠本案受刑人高民華因違反毒品危害防制條例案件，先後經本
    院判處如附表所示之罪刑，並均確定在案，有各該判決書及
    臺灣高等法院被告前案紀錄表各1份在卷可稽。本院審核受
    刑人所犯如附表所示之罪，均係於附表編號1所示判決確定
    日期前為之，本院為犯罪事實最後判決之法院；又受刑人所
    犯如附表編號1所示係得易科罰金之罪，如附表編號2至4所
    示部分則均係不得易科罰金之罪，惟受刑人就附表所示各罪
    ，已具狀請求檢察官聲請合併定其應執行之刑，此有臺灣臺
    北地方檢察署依102年1月23日修正之刑法第50條調查受刑人
    是否聲請定應執行刑調查表在卷可稽；又本件檢察官聲請就
    受刑人如附表所示之罪定其應執行之刑，其中如附表編號2
    至3之罪經本院以108年度訴字第395號判決定其應執行有期
    徒刑8年確定，有臺灣高等法院被告前案紀錄表在卷可稽，
    惟如附表編號1之罪，屬「增加合於定應執行刑要件之他罪
    刑」之情況，並未違反一事不再理之原則，是本件就附表各
    編號所示之罪名定應執行之刑，係對受刑人有利之事項，核
    與上述規定並無不合，認檢察官聲請為正當，應予准許。
　㈡而本院定應執行刑，不得逾越刑法第51條第5款所定法律之外
    部界限，即不得重於附表編號1至4所示罪刑之總合（即有期
    徒刑23年9月）；亦不得重於附表編號2至4所示之罪經定執
    行刑之有期徒刑8年與附表編號1所示有期徒刑6月之總和（
    即有期徒刑8年6月）。又受刑人所犯如附表所示各罪，其中
    最長期者為有期徒刑7年10月，則定應執行刑之範圍應在各
    罪之最長期（7年10月）以上，及各罪宣告刑之總和（8年6
    月）之間。本院爰依上述法條規定，本於罪責相當之要求，
    在上述外部性及內部性界限範圍內，審酌受刑人所犯如附表
    所示各罪分別為施用毒品、販賣毒品2類犯罪，以該等犯罪
    類型、態樣、侵害法益等情狀，及犯罪時間相近、各類行為
    動機，責任非難之重複程度較高，兼衡受刑人違反之嚴重性
    及所犯數罪整體非難評價，綜合斟酌受刑人犯罪行為之不法
    與罪責程度，及對其施以矯正之必要性各節，就其所犯如附
    表所示各罪，並定其應執行之有期徒刑如主文所示。又如附
    表編號1所示之罪，依法雖得易科罰金，惟因與附表其餘編
    號所示不得易科罰金之罪併合處罰，參照司法院釋字第679
    號解釋理由書意旨，本院於本件定執行刑時，自無庸為易科
    罰金折算標準之諭知。
　㈢至附表編號1所示之罪刑，受刑人固已於民國109年2月1日因
    易科罰金執行完畢，有上述被告前案紀錄表在卷可查，惟仍
    得由檢察官於換發執行指揮書時，扣除該部分已執行完畢之
    刑，尚不影響本件定其應執行刑之結果，併此敘明。
　㈣另因本案僅聲請就附表所示之罪定其應執行之刑，牽涉案件
    情節單純，可資減讓之刑期幅度有限，為免耗費有限之司法
    資源，故本院認顯無必要予受刑人以言詞、書面或其他適當
    方式陳述意見，附此敘明。
四、依刑事訴訟法第477條第1項，刑法第53條、第51條第5款，
    裁定如主文。
中　　華　　民　　國　　111 　年　　5 　　月　　11　　日
　　　　　　　　　刑事第二庭    法　官　洪甯雅
上正本證明與原本無異。
如不服本裁定，應於裁定送達後5日內向本院提出抗告狀。因疫
情而遲誤不變期間，得向法院聲請回復原狀。
　　　　　　　　　　　　　　　　書記官　胡嘉玲
中　　華　　民　　國　　111 　年　　5 　　月　　15　　日

◎附表：
編號 罪名 宣告刑 犯罪日期 （民國） 偵查機關及案號 最後事實審  確定判決  是否為得易科罰金之案件 備註      法院案號 判決日期 法院案號 確定日期   1 施用第二級毒品 有期徒刑6月 107年7月30日為警採尿回溯96小時內之某時 臺灣臺北地方檢察署108年度毒偵緝字第8號 臺灣臺北地方法院108年度審簡字第818號 108年5月15日 臺灣臺北地方法院108年度審簡字第818號 108年6月18日 是 臺灣臺北地方檢察署108年度執字第4924號（已執行完畢）。 2 販賣第一級毒品 有期徒刑7年10月 107年8月27日 臺灣臺北地方檢察署108年度偵字第7401、9291、9293、10025、10026號、108年度毒偵字第1583、1584號 臺灣臺北地方法院108年度訴字第385號 110年4月22日 臺灣臺北地方法院108年度訴字第385號 110年6月1日 否 1.編號2至4經臺灣臺北地方法院以108年度訴字第395號判決定應執行刑有期徒刑8年。 2.臺灣臺北地方檢察署110年度執字第3311號。 3 販賣第一級毒品 有期徒刑7年8月 107年8月29日        4 販賣第一級毒品 有期徒刑7年9月 107年8月26日